臺灣臺南地方法院交通事件裁定　　　　 96年度交聲字第875號
移送機關　　交通部公路總局嘉義區監理所麻豆監理站
異議人即　　甲○○
受處分人
上列受處分人因違反道路交通管理處罰條例案件，對於交通部公
路總局嘉義區監理所麻豆監理站民國96年9月21日所為之裁決處
分（處分案號：麻監裁罰字第裁75-M00000000號）聲明異議，本
院裁定如下：
    主  文
原處分撤銷。
甲○○不罰。
    理  由
一、原處分意旨略以：異議人即受處分人甲○○（下稱異議人）
    所有車牌號碼八三三一－ＤＣ號自用一般小貨車領有號牌而
    未懸掛，於民國九十六年八月十七日八時四十分許，在台南
    縣一七一線美豐段十一公里處，經台南縣警察局學甲分局員
    警製單舉發領有號牌而未懸掛之違規，嗣經原處分機關即交
    通部公路總局嘉義區監理所麻豆監理站以違規事實明確，依
    道路交通管理處罰條例（下稱處罰條例）第十二條第一項第
    七款、同條第二項之規定，裁處異議人罰鍰新台幣（下同）
    五千四百元，並牌照吊銷。
二、本件異議意旨略以：異議人所有車牌號碼八三三一－ＤＣ號
    自用一般小貨車因係載運水產雜貨後車牌架生銹，以致車牌
    掉落，異議人將車牌放在副駕駛座腳踏板上，準備去保養廠
    修理，不料出門即遭員警攔查告發，另外該貨車後車框上也
    有噴比巴掌大的牌照號碼，亦不致會去犯案，異議人向員警
    說明，可能因異議人全身髒污，表相顧人怨，而仍受舉發，
    但於情理上應可原諒，並非故意違規，為此請求撤銷原處分
    等語。
三、按汽車已領有號牌而未懸掛者，處汽車所有人三千六百元以
    上一萬零八百元以下罰鍰，並牌照吊銷之，處罰條例第十二
    條第一項第五款、同條第二項分別定有明文。
四、經查：異議人所有之上開車輛經警舉發「領有號牌而未懸掛
    」之違規事實，異議人並不爭執，並有台南縣警察局南縣警
    交字第Ｍ00000000號舉發違反道路交通管理事件通知單附卷
    可資佐證，異議人上開違規行為應足認定。惟按不得因不知
    法規而免除行政處罰責任。但按其情節，得減輕或免除其處
    罰；又因客觀具體事實，致違反處罰條例規定係出於不得已
    之行為，得對其施以勸導，免予處罰，行政罰法第八條、道
    路交通管理事件統一裁罰基準及處理細則第十二條第一項第
    七款分別定有明文。雖異議人因領有號牌而未懸掛行駛道路
    而違反處罰條例之規定，惟查異議人將車牌放在副駕駛座
    腳踏板上等情，有台南縣學甲分局九十六年九月十四日南縣
    學警四字第０九六０００八九八二號書函在卷可參，異議
    人上揭車輛多處銹蝕，其後車框用藍漆噴有牌照號碼等情，
    亦有卷附該車照片二紙可佐。舉發機關即台南縣警察局學
    甲分局員警亦未提出證據證明異議人上揭車牌係已掉落多時
    ，故意不作修復。足見異議人之辯解，應可採信。故上揭自
    小貨車後車牌因銹蝕掉落，惟其前車牌尚懸掛於指定位置，
    後車框上復有牌號之大字噴漆，該車行駛於道路上辨示其號
    牌尚非難事，異議人經警攔查時即稱將前往修復，顯已知錯
    願受勸導，況該車牌架斷裂並非異議人得以自行修復，非開
    車至修車廠修復不可，苟因此而有上開違規行為，依處罰條
    例第一條所揭櫫之維護交通秩序、確保交通安全之立法目的
    考量，尚屬輕微之不法層次，舉發員警何以不依道路交通管
    理事件統一裁罰基準及處理細則第十二條第一項第七款相關
    規定，飭令其修復後到其駐地即學甲派出所復驗，頗令人難
    以索解，況異議人於本件舉發後已修復上揭自小貨車後牌照
    架並將後車牌懸掛於指定位置等情，亦有上揭自小貨車照片
    二紙附卷可憑。綜上，異議人違規情節尚屬輕微，原處分機
    關對異議人之裁罰，雖於法有據，惟本院基於上開理由認以
    免除其處罰為適當，應由本院裁定將原處分撤銷，另為異議
    人不罰之諭知。
五、據上論斷，應依道路交通管理處罰條例第八十七條第二項、
    道路交通案件處理辦法第二十條前段，裁定如主文。
中　　華　　民　　國　　96　　年　　10　　月　　31 　日
                  交通法庭法　官　鍾邦久
以上正本證明與原本無異。
如不服本裁定應於送達後5日內向本院提出抗告狀（應附繕本）
。
 　　                     書記官　陳慧玲
中　　華　　民　　國　　96　　年　　10　　月　　31 　日
